【裁判字號】    92,易,130
【裁判日期】    920626
【裁判案由】    傷害等
【裁判全文】
臺灣基隆地方法院刑事判決                          九十二年度易字第一三０號
    公  訴  人  臺灣基隆地方法院檢察署檢察官
    被      告  丁○○
                乙○○
                丙○○
    右三人共同
    選任辯護人  侯傑中律師
右列被告因過失傷害案件，經檢察官聲請簡易判決處刑（聲請案號：九十二年度偵字
第四一０號），本院認本件有刑事訴訟法第四百五十一條之一第四項但書之情形，適
用通常程序判決如左：
    主  文
丁○○、乙○○、丙○○共同以加害生命、身體之事，恐嚇他人致生危害於安全，各
處拘役貳拾日，如易科罰金以參佰元折算壹日，均緩刑貳年。
丁○○被訴傷害部分公訴不受理。
    事  實
一、丙○○於七十九年間因犯竊盜案件，經本院判處有期徒刑七月，並經台灣高等法
    院上訴駁回確定，八十年間經台灣高等法院減刑為有期徒刑三月十五日，於八十
    年十一月三日執行完畢（不成立累犯）。丁○○、乙○○與丙○○於民國九十二
    年一月七日二十二時十分許，在基隆市○○區○○街二九七號地下室，因社區停
    車問題與其他住戶發生爭執，並對住戶中之甲○○心生不滿，丁○○、乙○○與
    丙○○三人竟基於共同之犯意聯絡，分別對甲○○表示「出門要小心點」等語，
    以此將加害生命、身體之言語使甲○○心生畏懼，足生危害於甲○○。
二、案經被害人甲○○訴由基隆市政府警察局第四分局報告臺灣基隆地方法院檢察署
    檢察官偵查聲請簡易判決處刑。
    理  由
壹、程序部分：按檢察官聲請以簡易判決處刑之案件，經法院認為有刑事訴訟法第四
    百五十一條之一第四項但書之情形者，應適用通常程序審判之，同法第四百五十
    二條著有規定。本院認本件有刑事訴訟法第四百五十一條之一第四項但書之情形
    ，適用通常程序審判之，合先敘明。
貳、有罪部分
一、訊據被告丁○○、乙○○與丙○○均矢口否認有恐嚇告訴人甲○○之犯行。然查
    ：右揭犯罪事實，除告訴人甲○○指訴綦詳外，並據當時在場之住戶即證人林玉
    琴、張周玉秀、吳勇德、李玉琴、黃文憶、連仁琪及到場處理之員警楊忠樞於偵
    查時分別證稱被告等人之恐嚇犯行等語。故被告三人所辯，無非卸責之詞，不足
    採信，其犯行均堪認定。
二、被告丁○○、乙○○與丙○○對告訴人以言語為將來之惡害通知，使告訴人心生
    畏懼足生危害於安全，渠等所為，均係犯刑法第三百零五條恐嚇罪。被告三人就
    上揭犯行，有犯意之聯絡及行為之分擔，均為共同正犯。爰審酌被告犯罪之動機
    、目的係因對社區停車場之使用糾紛心生不滿，一時失慮致罹法網，惟其事後已
    與被害人達成和解並公開向告訴人道歉等犯後態度良善等一切情狀，量處如主文
    所示之刑，並諭知易科罰金折算標準。又查被告丁○○、乙○○前未曾受有期徒
    刑以上刑之宣告；被告丙○○前因竊盜罪受有期徒刑以上刑之宣告，於八十年十
    一月三日執行完畢後，五年以內未曾受有期徒刑以上刑之宣告，有臺灣基隆地方
    法院檢察署前科資料個案查詢表附卷可稽，經此教訓，當知警惕而無再犯之虞，
    本院認所宣告之刑以暫不執行為適當，均併諭知緩刑二年，以啟自新。
參、不受理部分
一、聲請簡易判決處刑意旨略以：丁○○於民國九十二年一月七日二十二時十分許，
    在基隆市○○區○○街二九七號地下室，因社區停車問題與其他住戶發生爭執，
    並對住戶中之甲○○心生不滿，丁○○基於傷害之故意，手持布帽（簡易判決處
    刑書誤繕為塑膠帽子）用力揮向甲○○之臉部，致甲○○受有左臉紅腫之傷害，
    ，因認被告丁○○涉犯刑法第二百七十七條第一項之傷害罪嫌。
三、按告訴乃論之罪，告訴人於第一審辯論終結前得撤回其告訴，又告訴經撤回者，
    應諭知不受理之判決，刑事訴訟法第二百三十八條第一項、第三百零三條第三款
    定有明文。
四、查本件告訴人甲○○告訴被告丁○○傷害案件，聲請簡易判決處刑書認被告丁○○係觸犯刑法第二百七十七條第一項之罪，依同法第二百八十七條前段之規定，
    須告訴乃論。茲據告訴人甲○○於本院調查中撤回告訴（詳見本院九十二年五月
    十九日之訊問筆錄；附於本院九十二年度基簡字第三三七號刑事卷宗），依照首
    開說明，本件適用通常程序，爰不經言詞辯論，逕為諭知不受理之判決。
據上論斷，應依刑事訴訟法第四百五十二條、第二百九十九條第一項前段、第三百零
三條第三款、第三百零七條，刑法第二十八條、第三百零五條、第四十一條第一項前
段、第七十四條第一款、第二款，罰金罰鍰提高標準條例第一條前段、第二條，判決
如主文。
本案經檢察官李辛茹到庭執行職務。
中      華      民      國    九十二    年      六      月    二十六    日
                                臺灣基隆地方法院刑事第三庭
                                      法  官    何  怡  穎
右正本證明與原本無異。
對於本件判決如有不服，應於收受送達後十日內，向本院提出上訴書狀，上訴於臺灣
高等法院，並按他造當事人之人數附具繕本。
                                      書記官    李  繼  業
中      華      民      國    九十二    年      七      月      二      日
附錄論罪法條
刑法第三百零五條：
    以加害生命、身體、自由、名譽、財產之事，恐嚇他人致生危害於安全者，處二
    年以下有期徒刑、拘役或三百元以下罰金。


司法院資訊處製作；財團法人民間司法改革基金會備份。
